臺灣臺中地方法院民事判決　九十三年度智字第二三號
　　原　　　告　　何味豐塑膠有限公司
　　兼法定代理人　甲○○
　　訴訟代理人　　鐘登科律師
　　被　　　告　　乙○○
　　訴訟代理人　　張繼準律師
　　複 代 理人　　黃琪雅律師
右當事人間請求損害賠償事件，經本院於民國九十三年八月十二日言詞辯論終結，判
決如左：
    主      文
原告之訴及假執行之聲請均駁回。
訴訟費用由原告負擔。
    事      實
甲、原告方面：
  壹、聲明：
    一被告應給付原告何味豐塑膠有限公司（下稱何味豐公司）新台幣（下同）貳拾
      陸萬伍仟壹佰玖拾捌元及自起訴狀繕本送達翌日（即民國九十三年五月二十二
      日）起至清償日止，按年息百分之五計算之利息。
    二被告應給付原告甲○○貳拾萬元及自起訴狀繕本送達翌日（即九十三年五月二
      十二日）起至清償日止，按年息百分之五計算之利息。
    三被告應將如附件所示之文字內容以「十全（即長二十五公分寬三十點五公分之
      版面）」之規格刊載於中國時報、聯合報以及自由時報全國版第一版乙日。
    四被告應將本件判決書有關公平交易法部分之主文及事實以「十全（即長二十五
      公分寬三十點五公分之版面）」之規格刊載於中國時報、聯合報以及自由時報
      全國版第一版乙日。
    五第一、二項部分原告願供擔保請准宣告假執行。
  貳、陳述：
    一被告為嬰兒車用品之製造商，與原告在市場上具有競爭關係，詎被告為達其損
      害原告商譽進而擴大其市場占有率，明知（至少亦有過失）原告何味豐塑膠有
      限公司（下稱何味豐公司）所生產製造之嬰兒學步車並未侵害其第00000
      000號「兼具嬰兒學步車功用之兒童三輪車」及其追加一號專利之新型專利
      權，竟於九十年九月間以原告甲○○及何味豐公司侵害其前開專利權為由，向
      台灣台中地方法院檢察署（下稱台中地檢署）聲請搜索原告甲○○所經營之何
      味豐公司，案經台中地檢署以九十年度偵字第一七二六八號案件偵辦。偵查期
      間，原告何味豐公司為證明所生產製造之嬰兒學步車並無侵害被告系爭專利權
      之事實，曾分別委託德律專利商標聯合事務所以及司法院、行政院所共同指定
      之專利侵害鑑定機構即中國機械工程學會進行專利侵害鑑定，且於刑事偵查中
      並為了再多一次鑑定而委請工業技術研究院進行專利侵害鑑定，總計原告何味
      豐公司為此共支付專利侵害鑑定費達貳拾陸萬伍仟壹佰玖拾捌元，事後終證明
      原告確未有侵害被告系爭專利權之情事。準此，原告因被告任意提出刑事追訴
      ，致使原告須支付貳拾陸萬伍仟壹佰玖拾捌元之鑑定費始能證明自己無辜，就
      該等費用之支付，原告自得本於民法第一百八十四條第一項前段及後段請求被
      告賠償，此二請求權基礎為競合關係。
    二且被告明知（至少亦有過失）原告甲○○所經營何味豐公司生產製造之嬰兒學
      步車並未侵害其系爭專利權，竟以甲○○為被告而對其提出刑事追訴，使得原
      告甲○○須以刑事被告身分多次至台中地檢署應訊，嗣雖經證明原告甲○○並
      無被告所指犯罪情事，但原告甲○○之名譽權則已受到損害，爰依民法第一百
      九十五條第一項請求非財產之損害貳拾萬元，並依同條項後段請求回復名譽之
      適當處分如訴之聲明第三項。
    三再者，被告為達其進占市場之目的，不惟對原告提出刑事追訴，甚且在未有任
      何證據之情況下，即寄發存證信函與原告之交易相對人，函中除表示其為系爭
      專利之專利權人外，並載有：「近日於市坊間得知有未曾授權之第三者，擅自
      仿造上揭專利販賣圖利，．．．敬告貴公司停止販賣上揭產品．．．」等影射
      原告所製造之產品業已侵害其專利權之文字，以警告原告之交易相對人不得繼
      續販售原告所製造之產品，造成原告經銷商極度恐慌而不敢繼續販售。玆因被
      告前開行為確已造成原告在市場上受到負面評價，顯屬不公平競爭之行為，原
      告據此即向行政院公平交易委員會（下稱公平會）提出檢舉，經公平會調查後
      ，乃於九十一年十二月十三日以公處字第○九一○○一二五二五號函覆知原告
      ，確認被告前開寄發存證信函予原告交易相對人之行為係屬違反公平交易法第
      二十四條之行為。職是，原告自得依民法第一百八十四條第二項、第一百九十
      五條及公平交易法第三十一條、第三十四條之規定，請求被告將本件判決書內
      容登載於新聞紙如訴之聲明第四項。
  參、對被告抗辯所為之陳述：
    一有關原告何味豐公司請求被告賠償相關鑑定費用部分：
      (一)原告在被告提出告訴之前，於接到被告之存證信函後，即分別委由德律專利
        商標事務所以及中國機械工程學會對原告所製造之產品施行鑑定，其中中國
        機械工程學會甚至為司法院與行政院所共同指定之專利鑑定機構，而經前開
        二機構鑑定之結果，確定原告所製造之兒童三輪車產品並未有侵害被告專利
        權之情事，且原告亦已將此項結果以存證信函告知被告，故被告在其決定提
        出刑事訴訟之前，應已知悉原告產品並未有侵害其專利權之事實，詎被告仍
        執意提出刑事告訴，顯具侵權行為之「故意」要件。又被告實係惡意利用刑
        事訴訟之程序而對原告實施侵害，顯非其所謂正當權利之行使，自具有侵權
        行為之不法性。
      (二)且被告對原告何褔枝提出刑事追訴，係以其為何味豐公司負責人之身分為由
        ，此觀之被告之刑事告訴狀即明，故被告雖僅對原告甲○○提出刑事告訴，
        但實際上該案之所有爭點與事實，均以原告何味豐公司為對象。依此，原告
        何味豐公司在被告對其負責人即原告甲○○提出刑事告訴後，為求防護其自
        己權益，致須花費鉅款從事專利鑑定等工作，難謂非因被告之侵權行為所肇
        致之損害。另鑑於系爭刑事偵查案件承辦檢察官明確表示檢察署無經費可供
        為原告送第三鑑定機構實施鑑定，原告乃表示願意先代公署支付該筆鑑定費
        用，待將來鑑定結果確認原告所產製之三輪車未侵害被告專利權後，再向被
        告求償，故原告在偵查階段支付該筆鑑定費用計壹拾萬柒仟陸佰玖拾捌元
        ，係為防護遭受被告不法侵害所付出之損害，自得對被告請求賠償。
    二有關原告甲○○請求被告賠償其名譽權受損部分：
      (一)被告明知原告何味豐公司及甲○○並未侵害其專利權，卻仍對原告甲○○提
        出刑事告訴，致原告甲○○受有「犯罪嫌疑人」、「刑事被告」之社會通念
        為不名譽之身分，對於原告甲○○之名譽當然造成損害。
      (二)系爭不起訴處分書固以原告甲○○無主觀犯意為其不起訴之理由之一，但最
        主要之原因係被告所製造之兒童三輪車產品客觀上確未有侵害被告專利權之
        情事，此觀諸系爭不起訴處分書第四頁載有：「．．．況被告將本案三輪車
        自行送請中國機械工程學會鑑定，及本署將扣案物送請財團法人工業技術研
        究院（經告訴人及被告雙方同意之第三家鑑定機關）鑑定，均認為被告產製
        之三輪車與告訴人申請專利之範圍不同，並未侵害告訴人之專利權．．．」
        等語即明，故被告辯稱系爭不起訴處分書並未推翻被告所聲請鑑定之財團法
        人中華工商研究所之鑑定報告云云，顯非事實。
    二有關原告依公平交易法規定請求被告損害賠償部分：
      (一)按事業違反本法之規定，致侵害他人權益者，應負損害賠償責任。公平交易
        法第三十一條定有明文。依此，公平交易法第二十四條之規定當係民法第一
        百八十四條第二項保護他人之法律，顯無疑義，自不容被告為相反之主張。
        況原告逕以公平交易法第三十一條之規定為請求權基礎對被告請求損害賠償
        ，亦非法所不許，從而被告主張伊無庸為其違反公平交易法之行為對原告負
        賠償責任，顯無理由。
      (二)復按所謂知有損害，非僅指單純知有損害而言，其因而受損害之他人行為為
        侵權行為，亦須一併知之，若僅知受損害及行為人，而不知其行為之為侵權
        行為，則無從本於侵權行為請求賠償，時效即無從進行。最高法院四十六年
        台上字第三四號判例可資參照。本件被告在未有證據之情況下，即逕自寄發
        存證信函與原告交易相對人之行為固係在九十年六月至八月間所為，然被告
        該等行為是否確屬違反公平交易法之行為而得由原告對其行為請求損害賠償
        ，則須待公平交易委員會為處分後始得知之。換言之，原告固在九十年九月
        二十五日對被告之該等行為向公平交易委員會提出檢舉，但仍須至九十一年
        十二月十三日公平交易委員會致函予原告後，原告始確知被告之行為係屬違
        反公平交易法之侵權行為，故依前揭判例意旨，原告本於被告違反公平交易
        法之行為而請求損害賠償之時效，自應自九十一年十二月十三日起算，而本
        件原告係於九十三年四月二十九日提起訴訟，顯未超過二年之消滅時效，被
        告援引時效抗辯，尚非可採。
  肆、證據：提出原告何味豐公司營利事業登記證影本暨變更登記事項卡各一份、請
      款單影本三紙、收據影本三份、統一發票影本、鑑定報告影本、鈞院九十一年
      度訴字第一二九五號民事判決影本、檢舉函及其附件影本及公平會函文暨處分
      書影本各一份為證。
乙、被告方面：
  壹、聲明：
    一原告之訴及假執行之聲請均駁回。
    二若受不利判決，願供擔保請准為免假執行之宣告。
  貳、陳述：
    一原告主張依民法第一百八十四條第一項請求被告應賠償原告何味豐公司所支出
      之鑑定費用云云，應無理由：
      (一)提出刑事告訴本為被害人合法之權利行使，並無「不法」可言，亦非背於善
        良風俗之方法，因此本件被告對原告所提出之刑事告訴，與民法第一百八十
        四條第一項之規定不合。
      (二)原告於起訴狀中雖主張相關鑑定費用係由原告何味豐公司支出，惟被告當初
        提出刑事告訴之對象為原告甲○○，被告並未對原告何味豐公司提出刑事告
        訴，則原告何味豐公司既未遭到任何侵害，其以被告對原告甲○○提出刑事
        告訴為由而請求損害賠償，顯無理由。
      (三)再者，本件被告係於九十年八月之前即已提出刑事告訴，而依台中地檢署九
        十二年度偵字第一七二六八號處分書記載，原告所指之中國機械工程學會之
        專利侵害鑑定報告，係分別於九十年十一月十六日及九十一年三月一日出具
        ；而原告所指之德律專利商標事務所鑑定意見（因非專業鑑定機構，其意見
        本不具公信力），則係於九十年八月二十一日始寄送予本件被告，可見原告
        所稱之德律專利商標事務所及中國機械工程學會所製作之「未侵害」鑑定報
        告，既均係於本件被告已提出刑事告訴之後，原告始寄送予被告或被告於刑
        事偵查中始知悉，此本非原告因被告提起刑事告訴所致，二者間並無因果關
        係，故此部分原告自不得以被告提起刑事告訴係屬侵權行為為由對被告為請
        求。又於刑事偵查程序中，刑事鑑定費用依法本無須由當事人負擔，當時係
        原告甲○○要求再送鑑定，經檢察官同意後，原告甲○○自願負擔費用而再
        送工業技術研究院進行鑑定，故此次鑑定之費用自非因本件被告有何故意、
        過失之不法侵權所生，原告亦不得對被告請求賠償。
    二原告甲○○主張伊因被告對其提出刑事告訴，致伊名譽受損，請求被告應賠償
      非財產損害貳拾萬元，亦無理由：
      (一)本件原告甲○○嗣雖經檢察官為不起訴處分確定，然台中地檢署之不起訴處
        分書中，係認定原告甲○○欠缺主觀犯意，故不成立侵害專利權之犯罪；而
        台灣高等法院台中分院檢察署（下稱台中高分檢）之駁回再議處分書，則係
        認為原告甲○○涉犯之專利法第一百二十五條、第一百二十八條規定，業經
        於行為後修正刪除，應依刑事訴訟法第二百五十二條第四款為不起訴處分，
        而駁回再議。由此可見，相關刑事案件檢察官偵查結果，並未推翻本件被告
        所聲請鑑定之財團法人中華工商研究所之鑑定報告，只是認為原告甲○○不
        具主觀犯意或事後刑罰廢止，故為不起訴處分。因而，本件被告憑財團法人
        中華工商研究所鑑定意見，認為原告所製作產品確有侵害被告專利權情事，
        而對原告甲○○提出刑事告訴，更無不法或故意、過失可言。
      (二)且我國刑事訴訟法就偵查中之案件，明定有「偵查不公開」原則，原告甲○
        ○之名譽亦顯無因須至地檢署應訊而有遭侵害之可能；是原告甲○○此部分
        之請求應無理由。
      (三)又按因侵權行為所生之損害賠償請求權，自請求權人知有損害及賠償義務人
        時起，二年間不行使而消滅。民法第一百九十七條第一項定有明文。經查，
        原告甲○○所指被告對其所提出之刑事告訴，係早於九十年八月之前即已提
        起，迄原告甲○○提起本件民事訴訟之九十三年四月二十九日，顯已罹二年
        消滅時效。
    三原告以被告違反公平交易法第二十四條規定，請求被告損害賠償，並無理由：
      (一)本件被告雖曾因寄發存證信函之程序不符公平交易法規定，致遭公平交易委
        員會處罰，然公平交易法等相關規定，係為維持市場之交易公平，即係為維
        持公共利益所設，並非為保護個人利益，是公平交易法第二十四條等規定是
        否即為民法第一百八十四條第二項所指之「保護他人之法律」，大有爭議。
        且被告於原告所指存證信函中，並未指明原告何味豐公司之名稱，原告何味
        豐公司復未舉證證明其因而受有實際之損害。故此部分原告何味豐公司請求
        被告應為損害賠償云云，亦無理由。又原告於其準備書狀中，突然追加依公
        平交易法第三十一條為請求，被告不同意之，則原告此部分追加為不合法。
      (二)依公平交易法第三十三條規定，依該法所定之損害賠償請求權，其時效為二
        年，而原告於九十年九月二十五日向公平會提出檢舉，可見斯時原告就已知
        悉被告之行為違反公平交易法，至於公平會何時作出處分，應與原告之請求
        權時效起算無關。而原告於九十三年四月二十九日才提起本件訴訟，此部份
        請求權應已罹於時效，被告爰主張時效抗辯。
  、證據：提出最高法院七十六年度台上字第二七二四號判決影本一份、台中地檢
      署九十年度偵字第一七二六八號不起訴處分書影本一份、台中高分檢九十二年
      度上聲議字第五○二號處分書影本一份為證。
丙、本院依職權調取台中地檢署九十年度偵字第一七二六八號被告甲○○違反專利法
    案件偵查卷宗，及本院九十一年度訴字第一二九五號原告乙○○與被告何味豐公
    司、甲○○間損害賠償事件卷宗。
    理      由
一、按起訴狀送達後，原告不得將原訴變更或追加他訴，但請求之基礎事實同一或擴
    張或減縮應受判決事項之聲明者，不在此限。民事訴訟法第二百五十五條第一項
    第二款、第三款定有明文。經查，本件原告何味豐公司起訴原請求被告給付貳拾
    玖萬零壹佰玖拾捌元及法定遲延利息，嗣於起訴狀送達被告後，減縮請求被告給
    付貳拾陸萬伍仟壹佰玖拾捌元及法定遲延利息，其訴之變更係為減縮應受判決事
    項之聲明；另原告起訴原以被告違反公平交易法第二十四條規定，而依民法第一
    百八十四條第二項、第一百九十五條及公平交易法第三十四條之規定，請求被告
    損害賠償，嗣於起訴狀送達被告後，尚追加依公平交易法第三十一條規定為請求
    ，其訴之追加係為請求之基礎事實同一，參諸首揭規定，皆應予准許，合先敘明
    。
二、兩造不爭執之事實：
  (一)被告享有經濟部中央標準局（現改制為經濟部智慧財產權局）新型第九六八一六
    號「兼具嬰兒學步車功用之兒童三輪車」（申請案號：第00000000號）
    之專利權及其追加一號專利之新型專利權。
  (二)原告甲○○為原告何味豐公司之負責人。
  (三)被告於九十年六月間未附鑑定報告，即對原告發出存證信函警告其仿冒；再於同
    年六月至八月間寄發存證信函，警告原告之多家經銷商不得繼續販賣。原告即於
    九十年九月二十五日向公平會具函提出檢舉，其檢舉函之主旨記載：「為檢舉乙
    ○○君違反公平交易法第二十四條規定，懇請貴會依法查處」等語，經公平會調
    查後，乃於九十一年十二月十三日以公處字第○九一○○一二五二五號函覆知原
    告，確認被告前開寄發存證信函予原告交易相對人之行為係屬違反公平交易法第
    二十四條之行為。
  (四)被告另於九十年八月六日以原告甲○○違反專利法，向台中地檢署提出告訴，經
    該署於九十二年一月二十五日以九十年度偵字第一七二六八號處分不起訴；經被
    告聲請再議，台中高分檢於九十二年四月二十一日以九十二年度上議字第五○二
    號駁回其再議之聲請，而告確定。
三、本件爭點：
  (一)原告何味豐公司就其所支出之鑑定費用向被告請求損害賠償，是否有理由？
  (二)原告甲○○以被告向台中地檢署告訴其違反專利法，終經處分不起訴確定，而向
    被告請求其名譽權受侵害之損害賠償，其請求權是否罹於時效？如否，其請求是
    否有理由？
  (三)原告以被告違反公平交易法第二十四條之規定，而依民法第一百八十四條第二項
    、第一百九十五條及公平交易法第三十一條、第三十四條之規定，請求被告損害
    賠償，其請求權是否罹於時效？如否，其請求是否有理由？
四、得心證之理由：
  (一)原告何味豐公司就其所支出之鑑定費用向被告請求損害賠償，並無理由：
    1.原告主張：因被告任意提出刑事追訴，致使原告何味豐公司須支付貳拾陸萬伍
      仟壹佰玖拾捌元之鑑定費始能證明自己無辜，就該等費用之支付，原告何味豐
      公司自得本於民法第一百八十四條第一項前段及後段請求被告賠償等語；惟為
      被告所否認，辯稱：原告主張相關鑑定費用係由原告何味豐公司支出，惟被告
      當初提出刑事告訴之對象為原告甲○○，被告並未對原告何味豐公司提出刑事
      告訴，則原告何味豐公司既未遭到任何侵害，其以被告對原告甲○○提出刑事
      告訴為由而請求損害賠償，顯無理由等語。
    2.按因故意或過失，不法侵害他人之權利者，負損害賠償責任。故意以背於善良
      風俗之方法，加損害於他人者亦同。民法第一百八十四條第一項定有明文。復
      按損害賠償之債，以有損害之發生及有責任原因之事實，並二者之間，有相當
      因果關係為成立要件。故原告所主張損害賠償之債，如不合於此項成立要件者
      ，即難謂有損害賠償請求權存在。最高法院著有四十八年台上字第四八一號判
      例可資參照。
    3.本件被告係於九十年八月六日以原告甲○○違反專利法，向台中地檢署提出告
      訴乙節，前已敘明，是被告既未對原告何味豐公司提起刑事告訴，即難謂被告
      對原告何味豐公司有何不法侵害之行為，故原告何味豐公司縱因其負責人即原
      告甲○○被訴違反專利法，而代為支出相關鑑定費用，依首揭說明，要難認被
      告對原告甲○○提起告訴之行為，與原告何味豐公司支出相關鑑定費用之間，
      有何相當因果關係存在，準此，原告何味豐公司依民法第一百八十四條第一項
      前段及後段請求被告賠償其所支出之鑑定費用貳拾陸萬伍仟壹佰玖拾捌元及法
      定遲延利息，於法無據。
  (二)原告甲○○以被告向台中地檢署告訴其違反專利法，終經處分不起訴確定，而向
    被告請求其名譽權受侵害之損害賠償，其請求權已經罹於時效：
    1.原告主張：被告明知（至少亦有過失）原告甲○○所經營何味豐公司生產製造
      之嬰兒學步車並未侵害其系爭專利權，竟以甲○○為被告而對其提出刑事追訴
      ，使得原告甲○○須以刑事被告身分多次至台中地檢署應訊，嗣雖經證明原告
      甲○○並無被告所指犯罪情事，但原告甲○○之名譽權則已受到損害，爰依民
      法第一百九十五條第一項請求非財產之損害貳拾萬元，並依同條項後段請求回
      復名譽之適當處分如訴之聲明第三項等語。惟為被告所否認，辯稱：被告係早
      於九十年八月之前即對原告甲○○提起刑事告訴，迄原告提起本件民事訴訟之
      九十三年四月二十九日，顯已罹二年消滅時效；且本件被告憑財團法人中華工
      商研究所鑑定意見，認為原告所製作產品確有侵害被告專利權情事，而對原告
      甲○○提出刑事告訴，並無不法或故意、過失可言；又告訴權係國民本得合法
      行使之權利，並非「不法」行為，本即與侵權行為之構成要件不合等語。
    2.按因侵權行為所生之損害賠償請求權，自請求權人知有損害及賠償義務人時起
      ，二年間不行使而消滅。自有侵權行為時起，逾十年者亦同。民法第一百九十
      七條第一項定有明文。經查：本件原告係於九十年八月六日以原告甲○○違反
      專利法，向台中地檢署提出告訴，而原告甲○○於九十一年二月六日經該署檢
      察官傳喚而到庭應訊等情，業經本院依職權調取台中地檢署九十年度偵字第一
      七二六八號被告甲○○違反專利法案件偵查卷宗查明屬實，可見原告甲○○最
      晚於九十一年二月六日便已知悉其所指被告侵權之情事，而原告甲○○遲至九
      十三年四月二十九日始依民法第一百九十五條第一項之規定訴請被告損害賠償
      ，顯已超過上開民法第一百九十七條第一項所規定二年之消滅時效，則縱如原
      告甲○○所述被告確有侵害其名譽權，原告甲○○之損害賠償請求權亦已罹於
      時效而消滅。是被告就此部分為時效抗辯，拒絕給付，於法有據。
  (三)原告以被告違反公平交易法第二十四條之規定，而依民法第一百八十四條第二項
    、第一百九十五條及公平交易法第三十一條、第三十四條之規定，請求被告損害
    賠償，其請求權已經罹於時效：
    1.原告主張：被告在未有任何證據之情況下，即寄發存證信函與原告之交易相對
      人，原告即向公平會提出檢舉，經公平會調查後，乃於九十一年十二月十三日
      以公處字第○九一○○一二五二五號函覆知原告，確認被告前開寄發存證信函
      予原告交易相對人之行為係屬違反公平交易法第二十四條之行為，爰依民法第
      一百八十四條第二項、第一百九十五條及公平交易法第三十一條、第三十四條
      之規定，請求被告將本件判決書內容登載於新聞紙如訴之聲明第四項等語。惟
      為被告所否認，辯稱：依公平交易法第三十三條規定，依該法所定之損害賠償
      請求權，其時效為二年，而原告於九十年九月二十五日向公平會提出檢舉，可
      見斯時原告就已知悉被告之行為違反公平交易法，至於公平會何時作出處分，
      應與原告之請求權時效起算無關，而原告於九十三年四月二十九日才提起本件
      訴訟，此部份請求權應已罹於時效等語。
    2.按除本法另有規定者外，事業亦不得為其他足以影響交易秩序之欺罔或顯失公
      平之行為。再按事業違反本法之規定，致侵害他人權益者，應負損害賠償責任
      。復按被害人依本法之規定，向法院起訴時，得請求由侵害人負擔費用，將判
      決書內容登載新聞紙。又按本章所定之請求權，自請求權人知有行為及賠償義
      務人時起，二年間不行使而消滅；自為行為時起，逾十年者亦同。公平交易法
      第二十四條、第三十一條、第三十四條、第三十三條分別定有明文。
    3.經查：本件原告係於九十年九月二十五日向公平會具函提出檢舉，其檢舉函之
      主旨記載：「為檢舉乙○○君違反公平交易法第二十四條規定，懇請貴會依法
      查處」等語，前已敘明，可見原告最晚於九十年九月二十五日便已知悉其所指
      被告侵權之情事。至公平會係於何時始就被告之違法行為為處分，與原告知悉
      被告侵權之時點並無關聯。而原告遲至九十三年四月二十九日始依民法第一百
      八十四條第二項、第一百九十五條及公平交易法第三十一條、第三十四條之規
      定訴請被告損害賠償，顯已超過上開民法第一百九十七條第一項及公平交易法
      第三十三條所規定二年之消滅時效，則縱如原告所述被告確有違反公平交易法
      第二十四條之行為，原告之損害賠償請求權亦已罹於時效而消滅。是被告就此
      部分為時效抗辯，拒絕給付，於法有據。
  (四)從而，原告何味豐公司依民法第一百八十四條第一項前段及後段之規定，請求被
    告給付貳拾陸萬伍仟壹佰玖拾捌元及自起訴狀繕本送達翌日（即九十三年五月二
    十二日）起至清償日止，按年息百分之五計算之利息；原告甲○○依民法第一百
    九十五條第一項之規定，請求被告給付貳拾萬元及自起訴狀繕本送達翌日（即九
    十三年五月二十二日）起至清償日止，按年息百分之五計算之利息，並應將如附
    件所示之文字內容以「十全（即長二十五公分寬三十點五公分之版面）」之規格
    刊載於中國時報、聯合報以及自由時報全國版第一版乙日；及原告依民法第一百
    八十四條第二項、第一百九十五條及公平交易法第三十一條、第三十四條之規定
    ，請求被告將本件判決書有關公平交易法部分之主文及事實以「十全（即長二十
    五公分寬三十點五公分之版面）」之規格刊載於中國時報、聯合報以及自由時報
    全國版第一版乙日，均為無理由，應予駁回。而原告之訴既經駁回，其假執行之
    聲請亦失所附麗，應併予駁回。
五、本件事證已臻明確，兩造其餘攻擊防禦方法、陳述及舉證，與本件判決結果並無
    影響，爰不一一論述，附此敘明。
六、據上論結，本件原告之訴無理由，依民事訴訟法第七十八條，判決如主文。
中　　　華　　　民　　　國　　九十三　　年　　　八　　　月　　二十七  　日
                                    臺灣臺中地方法院民事第四庭
~B法　　　官　許秀芬
右為正本，係照原本作成。
如不服本判決，應於判決送達後二十日內，向本院提出上訴狀。
中　　　華　　　民　　　國　　九十三　　年　　　八　　　月　　二十七  　日
~B法院書記官
